臺灣臺東地方法院刑事判決
109年度易字第260號
公  訴  人  臺灣臺東地方檢察署檢察官
被      告  林志成


選任辯護人  文志榮律師    
上列被告因恐嚇取財案件，經檢察官提起公訴（109年度偵續字
第16號），本院判決如下：
    主  文
林志成犯強制未遂罪，處有期徒刑肆月，如易科罰金，以新臺幣
壹仟元折算壹日。
    事  實
一、林志成之女友林俶妃為林宜心之前妻，林宜心與林俶妃離婚
    後就臺東縣○○市○○街00號之房屋（下稱文化街房屋）存有債
    務糾紛。林志成因認林宜心欠林俶妃新臺幣（下同）146萬
    元之債務未還，為替林俶妃向林宜心討要錢財，竟基於脅迫
    使人行無義務之事之犯意，均持搭配門號0000000000號之手
    機1支（含SIM卡1張），接續為下列行為：
  ㈠於民國109年2月9日15時41分許、同日18時18分許、翌（10）
    日13時45分許，撥打電話向處理文化街房屋過戶之代書鄭哲
    政恫稱：林宜心積欠前妻林俶妃的錢，要林宜心歸還欠款，
    否則黑道兄弟個性很不好，處理事情起來會很暴力，林宜心
    是要錢還是要命等語，並要求鄭哲政轉知上揭內容予林宜心
    。鄭哲政接獲上揭電話後，旋將其等之對話內容轉知林宜心
    。
  ㈡於109年2月10日13時52分許，撥打電話向林宜心恫稱：「那
    個俶妃，有在跟我的兄弟講」、「但是她有講，跟我的兄弟
    講」、「我也跟我的兄弟講」、「你自己有寫出一張字條，
    說要給她146萬元，房子也過戶給你了，結果那146萬元你也
    沒有給她。」、「兄弟怎樣，就兄弟，要叫兄弟就叫兄弟。
    」、「如果你要在那邊對我大小聲，要叫兄弟也沒關係喔。
    」、「你如果要把錢看的顧命命，一塊錢當作一萬塊，在那
    邊打四個結，錢是性命，那就看是性命比較重要，還是錢比
    較重要啦！」、「你無情無義到這樣，社會事如果要處理無
    情無義的，很簡單啦！我跟你講，你如果要無情無義，可以
    ，就要兄弟出來處理了，我先這樣告訴你。」、「拿去法院
    ，不用，我就直接叫兄弟去跟你討就好。」、「這樣的話，
    我就叫兄弟去你家，跟你要，我先這樣子告訴你。」、「拿
    得到或拿不到，我就討回來分就好。」、「臺東小小的，大
    家都遇得到，你如果要做人太超過，大家都遇得到。」以上
    述脅迫言語要逼林宜心掏出錢財，惟經林宜心報警處理，始
    悉上情，林志成方未能得逞而未遂。
二、案經林宜心訴由臺東縣警察局臺東分局報告臺灣臺東地方檢
    察署檢察官偵查起訴。
    理  由
壹、程序部分
    查本案當事人就被告以外之人於審判外之陳述，於本院準備
    程序中均同意作為證據（本院卷第88頁），於本院言詞辯論
    終結前亦未聲明異議（本院卷第334至366頁），經本院審酌
    各該證據方法作成時，尚無違法不當或證明力明顯過低之瑕
    疵，適宜為本案證據，是依刑事訴訟法第159條之5規定，均
    有證據能力。
貳、實體部分
一、認定犯罪事實所憑之證據及理由
  ㈠訊據被告固坦承其於事實欄所示之時間、地點，除對證人鄭
    哲政道「林宜心是要錢還是要命」外，曾持手機對證人鄭哲
    政、告訴人林宜心陳稱其他言語之事實，惟矢口否認有何強
    制未遂之犯行，辯稱：告訴人故意講話刺激我，我是為了幫
    證人林俶妃向告訴人討146萬元之債務，才會講那些話善意
    調停他們2人。我雖然有講那些話，但沒有真的去找兄弟，
    而且告訴人聽到根本不會怕等語。辯護人則主張：被告與證
    人鄭哲政電話對話部分被告否認，縱設有講如檢察官起訴書
    所述之言語，但此僅屬被告為討錢一時心急之氣話。被告與
    告訴人電話對話部分，係告訴人為蒐證誣陷被告入罪而錄，
    自對話內容可知告訴人不斷與被告爭執告訴人與證人林俶妃
    債務之事、甚有譏諷被告之言詞，顯然告訴人未因被告言語
    致生恐懼。另被告身患疾病，無實現其言語內容之犯意等語
    。
  ㈡首查，被告女友即證人林俶妃為告訴人前妻。被告均持搭配
    門號0000000000號之手機1支（含SIM卡1張），接續為下列
    行為：①於109年2月9日15時41分許、同日18時18分許、翌（
    10）日13時45分許，撥打電話向處理文化街房屋過戶之代書
    證人鄭哲政稱：告訴人積欠證人林俶妃的錢，要告訴人歸還
    欠款，否則黑道兄弟個性很不好，處理事情起來會很暴力等
    語，並要求證人鄭哲政轉知上揭內容予告訴人。證人鄭哲政
    接獲上揭電話後，旋將其等之對話內容轉知告訴人。②於同
    年月10日13時52分許，撥打電話向告訴人稱：「那個俶妃，
    有在跟我的兄弟講」、「但是她有講，跟我的兄弟講」、「
    我也跟我的兄弟講」、「你自己有寫出一張字條，說要給她
    146萬元，房子也過戶給你了，結果那146萬元你也沒有給她
    。」、「兄弟怎樣，就兄弟，要叫兄弟就叫兄弟。」、「如
    果你要在那邊對我大小聲，要叫兄弟也沒關係喔。」、「你
    如果要把錢看的顧命命，一塊錢當作一萬塊，在那邊打四個
    結，錢是性命，那就看是性命比較重要，還是錢比較重要啦
    ！」、「你無情無義到這樣，社會事如果要處理無情無義的
    ，很簡單啦！我跟你講，你如果要無情無義，可以，就要兄
    弟出來處理了，我先這樣告訴你。」、「拿去法院，不用，
    我就直接叫兄弟去跟你討就好。」、「這樣的話，我就叫兄
    弟去你家，跟你要，我先這樣子告訴你。」、「拿得到或拿
    不到，我就討回來分就好。」、「臺東小小的，大家都遇得
    到，你如果要做人太超過，大家都遇得到。」嗣經告訴人報
    警處理等情，業據被告於警詢、偵查、本院準備程序及審理
    中所坦認（警卷第2至5頁，偵卷第35至41頁，本院卷第87至
    91頁、第147至205頁、第301至304頁、第341至366頁），核
    與證人即告訴人、證人鄭哲政於警詢、偵查及本院審理中之
    證述、證人林俶妃於警詢時之證述大致相符（警卷第6至16
    頁，偵卷第25至27頁、第47至49頁，偵續卷第73至79頁，本
    院卷第149至205頁），並有通話紀錄表、簡訊翻拍照片、本
    院勘驗告訴人錄音光碟筆錄附卷足考（警卷第25至27頁，偵
    續卷第83頁，本院卷第334至341頁），堪認被告此部分不利
    於己之供述核與事實相符，是上揭事實均堪認定。另起訴書
    記載被告與告訴人對話之內容部分，本院依前揭本院勘驗告
    訴人錄音光碟筆錄，以直接審理所得之結果逕予更正，附此
    敘明。
  ㈢爭執事項之認定：
　⒈被告曾對證人鄭哲政稱告訴人是要錢還是要命等語之情節，
    業據證人鄭哲政於歷次程序中，明確證稱均係被告於第三通
    電話中所稱（警卷第15頁，偵卷第47至49頁，偵續卷第77頁
    ，本院卷第190頁），與證人即告訴人所述大致相符（警卷
    第6至7頁，本院卷第151至152頁）。次則，被告曾撥打電話
    向告訴人稱「你如果要把錢看的顧命命，一塊錢當作一萬塊
    ，在那邊打四個結，錢是性命，那就看是性命比較重要，還
    是錢比較重要啦！」乙節，業經認定如前，其語意與待證事
    實之言語內容大致相符，堪以補強上揭證人之證述可信度；
    況且被告於本院第一次審判期日後坦承上揭待證事實（本院
    卷第204、303頁），卻於最終言詞辯論時翻供否認（本院卷
    第345、359頁），所述前後不一而憑信性尚有可疑。綜上，
    被告曾對證人鄭哲政稱告訴人是要錢還是要命等語，並要求
    證人鄭哲政轉告上述言語之事實，洵堪認定。
　⒉被告所述言語足使他人生畏怖心，而屬脅迫之方法：
　⑴按刑法第304條之強暴、脅迫，祇以所用之強脅手段足以妨害
    他人行使權利，或足使他人行無義務之事為已足，並非以被
    害人之自由完全受其壓制為必要（最高法院28年度上字第36
    50號判決參照）。次按，刑法第346條第1項之恐嚇取財罪，
    其所謂恐嚇，指凡一切言語、舉動足以使人生畏怖心者均屬
    之，而該言語或舉動是否足以使他人生畏怖心，應依社會一
    般觀念衡量之，如行為人之言語、舉動，依社會一般觀念，
    均認係惡害之通知，而足以使人生畏怖心時，縱被害人心理
    狀態特別，不因而畏怖，仍不能不認為行為人已著手實行恐
    嚇取財犯行，自應成立該罪之未遂犯（最高法院84年度台上
    字第813號判決參照）。
　⑵蓋刑法上強暴、脅迫之意涵寬廣，諸多犯罪之成立，均以此
    為要件，而其作為強制罪之構成要件行為，取決於在相當因
    果關係之作用下，得產生對相對人意志決定與意志活動自由
    造成侵害之強制效果，是應認強制罪就強暴、脅迫之威嚇程
    度，祇為低強度之要求而如上揭最高法院判決所示。然為法
    律評價之一致性與安定性，應以一般人處於相同情境下所受
    之影響為主要標準，亦即從客觀加以判斷。更何況，刑法第
    304條之強制罪，係屬概括補充性之規定，屬廣義法之一種
    。審以恐嚇取財罪之構成要件較多、法定刑度亦較高，其中
    恐嚇之要件依上述最高法院判決所示，尚係以客觀是否足使
    他人生畏怖心為斷，則概括規定即輕罪之強制罪，自無擅立
    較重罪之恐嚇取財罪更苛之判決標準，即專以被害人主觀狀
    態為斷之餘地，否將輕重失衡而顛紊法律之客觀秩序。被告
    與辯護人辯稱告訴人主觀之感受，固屬判斷因子之一，但被
    告行為是否該當法文脅迫之要件，究應結合被告與告訴人行
    為前後所受之刺激及舉止反應、其等之智識程度及交往互動
    情形、旁人之觀察等眾多因素，參衡社會通念、經驗及論理
    法則加以評價，以客觀之標準決之。被告與辯護人雖主張：
    本案原偵查檢察官之不起訴處分認告訴人未心生畏懼，足認
    專業法律人亦同其等之認定等語（本院卷第302、363頁），
    惟法院僅依刑事訴訟法之控訴原則，就審理範圍受檢察官起
    訴書犯罪事實欄之拘束，對其餘事項（如犯罪事實及罪名之
    認定結果、法律見解、罪數之競合等），均不受檢察官見解
    之拘束，況本案業經臺灣高等檢察署花蓮檢察分署檢察長以
    109年度上聲議字第240號命令，以告訴人是否心生畏懼尚有
    可疑為由，發回臺灣臺東地方檢察署檢察官命續行偵查，是
    本院尚不受原偵查檢察官見解之拘束，附此敘明。
　⑶經查，被告撥打電話對證人鄭哲政、告訴人所述之內容，先
    後提及「黑道」、「兄弟」、「暴力」、「要錢還是要命」
    ；又被告撥打電話予證人鄭哲政時，自第一通電話起即自稱
    「姓黃名福哥」，口氣不佳且激動，令證人鄭哲政感覺係黑
    道兄弟發話等情，業據證人鄭哲政證述綦詳（警卷第15頁，
    偵卷第47至49頁，偵續卷第77頁，本院卷第187至190頁、第
    192頁、第194至196頁），從字面文意觀之，即係傳達其有
    黑道兄弟可以暴力討債之加害生命、身體、自由之惡害通知
    。證人鄭哲政於本院審理中並證稱：被告連續打了三通電話
    ，從第一通開始就是有種兄弟的口氣，想跟我表達他是兄弟
    人。我也是正常老百姓，平常不會接到這種電話等語（本院
    卷第195頁），又於偵查及本院審理中證述：我向告訴人轉
    達被告電話中所述後，告訴人叫我跟被告說我聯繫不上告訴
    人，告訴人並稱他很怕要去報警等語（偵卷第49頁，偵續卷
    第79頁，本院卷第190至192頁，第198至199頁），堪證自客
    觀第三人即證人鄭哲政角度觀察，告訴人已有心生畏懼之反
    應，即要求其編藉口以迴避被告、告訴人將要報警等，況其
    亦自承其身為正常老百姓，平日不會收到這種自稱是黑道兄
    弟的電話，益徵被告所言依客觀標準，業足使他人生畏怖心
    。此外，辯護人雖認被告撥打證人鄭哲政之第一、二通電話
    均無不法行為（本院卷第345至346頁），但被告自第一通電
    話即自稱是兄弟人、「姓黃名福哥」，業經證人鄭哲政證述
    如前，顯係表明自己具黑道幫派之背景，故第一、二通電話
    亦屬不法行為之範圍，辯護人此辯要無可採。
　⑷再稽諸前揭本院勘驗告訴人錄音光碟筆錄，被告自對話初始
    即開門見山反覆提及「兄弟」2字而示其有黑道兄弟在後撐
    腰，「那個俶妃，有在跟我的兄弟講」、「但是她有講，跟
    我的兄弟講」、「我也跟我的兄弟講」（本院卷第335頁）
    ，後告訴人方反問「那你現在說什麼，要叫兄弟來」，被告
    立刻揚言「兄弟怎樣，就兄弟，要叫兄弟就叫兄弟。」、「
    如果你要在那邊對我大小聲，要叫兄弟也沒關係喔。」之情
    （本院卷第337至338頁），是被告與辯護人辯稱告訴人先以
    言詞挑惹被告等語，委無足採。既然被告請證人鄭哲政「間
    接轉知」之內容，依客觀標準尚足使他人生畏怖心而詳如上
    述，則被告撥打電話予告訴人稱將找黑道兄弟暴力討債之「
    直接」對話內容，更足使告訴人心生畏懼，客觀上當然足使
    人生畏怖心，是被告無論向證人鄭哲政或告訴人所言，均該
    當脅迫之要件無訛。至被告與辯護人所稱告訴人錄音、告訴
    人於對話中與被告爭論告訴人與證人林俶妃債務之事、被告
    身體患病而無能力實現惡害內容等節，均不影響被告所言該
    當脅迫要件之事實。縱設身體孱弱而無力實現言語內容，並
    不意謂即可無邊無際僭越言論自由之合法界線，恣意向他人
    傳達加害生命、身體、自由之惡害通知，被告與辯護人辯稱
    被告好意調停告訴人與證人林俶妃之糾紛，而無犯罪之意思
    等語，殊非值採。
　⑸被告另陳稱其友人因借款者開餐廳沒還錢，找兄弟去處理後
    借款者也沒去告其友人（本院卷第302頁），復稱其友人因
    債務問題去撥人家油漆也是不起訴等語（本院卷第361頁）
    ，僅屬其一面之詞而無任何佐證，且與本案並無關聯，不能
    任意比附援引，被告所辯無非係犯後卸責之詞而毫無足取。
　⒊告訴人與證人林俶妃離婚後就文化街房屋存有債務糾紛，被
    告因此替證人林俶妃向告訴人討要錢財：
　⑴被告陳稱：證人林俶妃跟我講過告訴人欠錢的事情，我也看
    過告訴人自己寫出一張欠證人林俶妃146萬元之借據，但此
    借據因為放置處所被告訴人換鎖，致證人林俶妃現無此借據
    ，所以我打電話告知告訴人還錢。證人林俶妃跟告訴人因文
    化街房屋之146萬元債務糾紛有在法院互告，起因是證人林
    俶妃告訴代書即證人政哲政文化街房屋不可以過戶，證人鄭
    哲政也同意了，我當時人也在場但不方便去翻文件，證人林
    俶妃說既然文化街房屋不會被過戶，該蓋章簽字我就簽，但
    證人林俶妃沒翻文件就簽字蓋章，後來文化街房屋還是被過
    戶了等語（警卷第4頁，偵卷第37至39頁，本院卷第87、91
    頁、第183至184頁、第342至344頁、第346至347頁）。
　⑵證人林俶妃於警詢時證稱：我與告訴人離婚後因文化街房屋
    過戶問題有打官司。我有跟我的友人、客人包括被告訴苦告
    訴人欠我146萬元的事情。文化街房屋當初被拍賣時，我們
    有把房子再標回來，當時告訴人陸陸續續來跟我拿錢還這筆
    貸款，告訴人那裡都有親手作紀錄我有拿錢給他還貸款，14
    6萬元是我為文化街房屋貸款總共支付的金額。告訴人手寫
    他欠我146萬元的字條現今在告訴人處，因為告訴人有次趁
    我不在將文化街房屋換鎖，讓我無法進入。因為告訴人無法
    償還這146萬元債務，我和告訴人於106年12月18日協議去地
    政事務所把文化街房屋過戶給我一人，且無信託登記，但於
    107年9月間因另一筆房屋過戶問題，告訴人叫我申請印鑑證
    明給他請的代書證人鄭哲政，對方用某種方式把文化街房屋
    在我不知情下偷偷過戶給告訴人及小孩子名下，我才跟告訴
    人催討當初付的146萬元債務等語（警卷第12至13頁）。
　⑶證人即告訴人於本院審理中證稱：證人林俶妃說我有寫一張
    要給她146萬元之單據，我說我從未寫這樣的單據給她，也
    沒欠她錢。當初文化街被法拍時，因我債信不良不能以自己
    名義標，我就用證人林俶妃名義標，第一次標需要押標金13
    0幾萬元，證人林俶妃拿出66萬8000元協助我標回文化街房
    屋，經我同意並登記在她名下。證人林俶妃之66萬8000元，
    我後來就當作我讓她自90年起至107年止共17年在文化街房
    屋開美髮店之租金。證人林俶妃講她幫我還貸款並非事實，
    那些都是我自己繳的等語（本院卷第154至155頁、第165至1
    68頁）。
　⑷證人鄭哲政於本院審理中證稱：我曾因辦理文化街房屋過戶
    需要蓋章，在證人林俶妃的店裡見過被告，就只有那一次等
    語（本院卷第201頁）。
　⑸經核，被告與證人林俶妃俱稱：告訴人曾簽立146萬元之借據
    ，後因告訴人擅自換鎖致證人林俶妃現未持該借據，且告訴
    人與證人林俶妃約定文化街房屋由證人林俶妃所有，嗣後卻
    因證人鄭哲政辦理過戶致證人林俶妃失其所有，核與被告於
    其與告訴人之對話中陳稱：證人林俶妃說你自己寫1張字條
    ，說要給其146萬元，其也有給我看那張字條。文化街房屋
    已經過戶給你了，結果你卻未給其146萬元等語大致相符，
    有前揭本院勘驗告訴人錄音光碟筆錄附卷可佐（本院卷第33
    5至336頁），但上情為告訴人所否認，且證人林俶妃曾因文
    化街過戶之事對告訴人及證人鄭哲政提出偽造文書案件之告
    訴，嗣經臺灣臺東地方檢察署檢察官以108年度偵字第1388
    號不起訴處分確定，有前揭不起訴處分書在卷足參（偵卷第
    57至60頁），另證人即告訴人亦於本院審理中證稱其與子女
    3人最近有被證人林俶妃提告返還文化街房屋之民事事件（
    本院卷第179頁），益徵告訴人與證人林俶妃離婚後就文化
    街房屋存有債務糾紛。再證人鄭哲政辦理房屋過戶事宜時被
    告在場乙節，亦據被告、證人鄭哲政陳明一致，是被告所述
    尚屬可信；添以證人林俶妃當時係被告女友，則被告基於與
    證人林俶妃之情誼，知悉告訴人與證人林俶妃離婚後就文化
    街房屋存有債務糾紛後向告訴人討要錢財，亦屬合理而堪予
    採信，是此情業堪認定。
　⒋被告知悉告訴人與證人林俶妃離婚後就文化街房屋存有債務
    糾紛後，為替證人林俶妃向告訴人討要錢財，竟接續撥打電
    話予證人鄭哲政與告訴人，表示自己有黑道幫派之兄弟可以
    暴力討債，而不循正當管道（如協助證人林俶妃進行民事訴
    訟）以解決之，目的與手段間顯具可非難性，其行為之違法
    性乃昭然甚明。
  ㈣綜上所述，本案事證明確，被告所辯係犯後卸責之詞而洵無
    可採，其犯行業堪認定，應予論科。
二、論罪科刑
　㈠按刑法第305條之恐嚇罪，係指單純以將來加害生命、身體、
    自由、名譽、財產之事，恐嚇他人致生危害於安全者而言。
    如對於他人之生命、身體等，以現實之強暴脅迫手段加以危
    害要挾，使人行無義務之事或妨害人行使權利，應構成刑法
    第304條之強制罪，而非同法第305條之恐嚇危害安全罪（最
    高法院93年度台上字第3309號判決參照）。次按刑法第304
    條之強制罪，係屬概括補充性之規定，屬廣義法之一種，本
    法以強暴、脅迫使人行無義務之事，或妨害人行使權利之規
    定頗多，如其行為合於其他特別規定者，則應依各該規定處
    斷，不能論以本罪（最高法院83年度台上字第3870號判決參
    照）。查被告撥打電話予證人鄭哲政與告訴人，以言詞要脅
    告訴人行無義務之掏出錢財乙事，但因告訴人報警致未能得
    逞，核被告所為，係犯刑法第304條第2項、第1項之強制未
    遂罪。
  ㈡公訴意旨雖論以刑法第346條第3項、第1項之恐嚇取財未遂罪
    ，惟按強盜罪、搶奪罪及恐嚇取財罪，均以意圖為自己或第
    三人不法所有，為主觀之犯罪構成要件，若向人強取、奪取
    、迫使人交付財物，係基於他種目的，如意在索討欠款或用
    以抵償債務等，而非出於不法所有之意圖者，縱其行為違法
    ，然與強盜、搶奪、恐嚇取財之主觀犯罪構成要件不符（最
    高法院107年度台上字第1353號判決參照）。查被告向告訴
    人討要錢財之目的，係因認告訴人與證人林俶妃離婚後就文
    化街房屋存有債務糾紛，替證人林俶妃索討債務，揆諸上揭
    法律說明，則其主觀上自難謂有何為自己或他人之不法所有
    意圖，即難該當恐嚇取財未遂罪。公訴意旨所論罪名固有未
    洽，然因起訴與本院認定之基本社會事實同一，本院並已依
    刑事訴訟法第95條第1項第1款規定告知變更之罪名（本院卷
    第146、300、332頁），予被告與辯護人陳述及辯護之機會
    ，堪認已保障被告之訴訟防禦權，爰依同法第300條規定，
    變更起訴法條。
  ㈢被告於事實欄所示之密切時間，撥打電話予證人鄭哲政與告
    訴人告以脅迫之言語，均係出於同一脅迫使人行無義務之事
    之犯意，侵害同一人之自由法益，各行為之獨立性極為薄弱
    ，是在刑法評價上，爰評價之為接續犯之實質上一罪。又被
    告已著手於強制行為之實行而不遂，因其情節較既遂者為輕
    ，爰依刑法第25條第2項規定減輕其刑。
  ㈣爰以行為人之責任為基礎，審酌下列量刑因子：
　⒈被告為證人林俶妃之男友，於知悉證人林俶妃與告訴人離婚
    後就文化街房屋存有債務糾紛，竟為索討債務，替證人林俶
    妃向告訴人討要錢財，接續持手機撥打電話予證人鄭哲政及
    告訴人，陳稱如事實欄所示之脅迫言語，表示自己有黑道幫
    派兄弟可以暴力討債，要逼告訴人掏出錢財，惟經告訴人報
    警處理，被告方未能得逞而未遂，其不思正當手段以達目的
    ，竟恣意以言詞要逼妨害告訴人之意思自主決定，所為殊非
    可取。
　⒉再被告始終否認犯行，猶於偵查中矯飾其所述「兄弟」字詞
    係其友人而非黑道（偵卷第39頁），於本院審理中復稱沒有
    真的去找兄弟、其友人因債務問題有實際找兄弟解決事情、
    去潑漆仍被不起訴處分等語，以正當化其不法行徑，迄今未
    能反躬其過，顯然法治觀念有所欠缺，犯後態度方面難為對
    其有利之評價。
　⒊又參酌告訴人對本案之意見（本院卷第185頁），暨被告有傷
    害之前科，有臺灣高等法院被告前案紀錄表附卷可參（本院
    卷第325至328頁），依此所徵現被告之素行，及其自述高中
    畢業之教育智識程度、現無業、自子女4人每月拿共2萬元、
    沒錢就跟子女要、現與證人林俶妃已分手2年多、獨自1人住
    之家庭經濟狀況、具肝病及躁鬱症、腰部開刀失敗、長期吃
    藥、身心狀況每況愈下之健康狀態等一切情狀（偵卷第41頁
    ，本院卷第347、353、365頁），並有台東馬偕紀念醫院甲
    種及乙種診斷證明書、手術同意書及照片、衛生福利部臺東
    醫院診斷證明書在案足稽（本院卷第305至309頁、第367至3
    71頁），爰量處如主文所示之刑，並諭知易科罰金之折算標
    準。
三、沒收
　　搭配門號0000000000號之手機1支（含SIM卡1張），雖屬被
    告所有而供本案犯罪所用之物，惟審諸上揭之物既未扣案，
    若宣告沒收或追徵，執行之效果與所耗費之公益資源不符比
    例，爰裁量不為沒收或追徵之諭知。
據上論斷，應依刑事訴訟法第299條第1項前段、第300條，刑法
第304條第2項、第1項、第25條第2項、第41條第1項前段，刑法
施行法第1條之1第1項，判決如主文。
本案經檢察官林家瑜提起公訴，檢察官林永、林靖蓉到庭執行職
務。
中　　華　　民　　國　　111 　年　　4 　　月　　13　　日
                  刑事第三庭  審判長法  官  吳宗航
                                    法  官  朱貴蘭
                                    法  官  李昆儒
以上正本證明與原本無異。
如不服本判決應於收受送達後20日內向本院提出上訴書狀，並應
敘述具體理由；其未敘述上訴理由者，應於上訴期間屆滿後20日
內向本院補提理由書（均須按他造當事人之人數附繕本）。「切
勿逕送上級法院」。告訴人或被害人對於本判決如有不服，請書
具不服之理由狀，請求檢察官上訴者，其上訴期間之計算係以檢
察官收受判決正本之日期為準。
                                    書記官　黃健豪　　　
中　　華　　民　　國　　111 　年　　4 　　月　　13　　日
附錄本案論罪科刑法條全文
刑法第304條
以強暴、脅迫使人行無義務之事或妨害人行使權利者，處3年以
下有期徒刑、拘役或9000元以下罰金。
前項之未遂犯罰之。